臺灣桃園地方法院刑事判決　　　　　　　94年度重訴字第11號
公　訴　人　臺灣桃園地方法院檢察署檢察官
被　　　告　丙○○　男　40歲.
　　　　　　　　　　巷三三號二.
　　　　　　甲○○　男　48歲.
　　　　　　　　　　號（
共　　　同
指定辯護人　本院公設辯護人乙○○
上列被告等因違反毒品危害防制條例等案件，經檢察官提起公訴
（93年度偵字第19383 號、93年度偵字第19384 號），本院判決
如下：
    主  文
丙○○、甲○○共同運輸第一級毒品，各處有期徒刑拾年。扣
案第一級毒品海洛因（壹包合計驗後淨重陸佰肆拾點零壹公克
，空包裝重玖點陸肆公克，純度佰分之伍拾點伍，純質淨重
佰肆拾肆點零壹公克，壹包合計驗後淨重肆佰伍拾肆點肆貳公克
，空包裝重玖點陸貳公克，純度佰分之伍拾點柒玖，純質淨重
貳佰肆拾肆點肆公克）沒收銷燬之；扣案黑色皮衣壹件、膠帶
及保鮮膜貳包、黑色背包壹個，均沒收。
    事  實
一、緣真實年籍不詳綽號「大仔」、「阿明」等2 名成年男子預
    備自泰國走私第1 級毒品海洛因來台牟利，其等乃分頭商請
    丙○○、甲○○為渠等運輸海洛因來台，丙○○、甲○○均
    明知海洛因為毒品危害防制條例公告列管之第1 級毒品，且
    係經我國行政院公告為甲類第4 級之管制進出口物品，非經
    許可，不得持有或運輸，竟因缺錢使用，遂鋌而走險，分別
    應允以新臺幣（下同）5 至8 萬元代價，為「大仔」等人運
    輸海洛因回台。「大仔」、「阿明」及丙○○、甲○○遂共
    同基於運輸第1 級毒品海洛因進口之犯意聯絡，由「大仔」
    、「阿明」聯絡同有犯意聯絡，真實年籍不詳之成年男子「
    大胖仔」在泰國接應，他方面則為丙○○、甲○○2 人訂購
    機票，並各提供食宿零用1 萬元，準備由丙○○2 人搭機前
    往泰國，運輸海洛因回台。93年12月4 日晚間7 時許，「大
    仔」帶領丙○○，「阿明」帶領甲○○，分別前往台中市○
    ○○路飛狗巴士朝馬站會合，介紹彼此認識後，隨即由丙○
    ○2 人相偕搭乘巴士前往桃園中正國際機場，並於當日晚間
    11時許，搭乘長榮航空公司BR-075號班機前往泰國曼谷，在
    曼谷機場與「大胖仔」會合後，由「大胖仔」帶領丙○○2
    人下榻於當地不詳飯店。93年12月12日凌晨4 時許，「大胖
    仔」前來丙○○、甲○○下榻之飯店，陪同丙○○2 人前往
    曼谷機場搭機回台，途中「大胖仔」即取出以保鮮膜包裝成
    條狀，填塞於酸痛軟膏金屬管中，再呈裝於酸痛軟膏紙盒內
    之第1 級毒品海洛因7 條，及內藏有以保鮮膜包裝覆蓋成片
    狀，外用膠帶綑綁固定之第1 級毒品海洛因之黑色皮衣1 件
    、黑色背包1 個，隨意將上開藏放有海洛因之酸痛軟膏4 條
    及黑色皮衣交予丙○○，餘下藏置有海洛因之3 條酸痛軟膏
    及黑色背包則交予甲○○。丙○○2 人取得上開毒品後，隨
    即於當日（93年12月12日）上午6 時40分許，自泰國曼谷機
    場搭乘長榮航空公司BR-062號班機，於同日上午11時許返抵
    臺灣桃園中正國際機場，而運輸上開第1 級毒品海洛因入境
    。旋於當日上午11時30分許，在中正機場第2 航廈入境檢查
    室第8 號申報台，為警在丙○○穿著之黑色皮衣夾層中，及
    上揭4 條酸痛軟膏內，分別查獲第1 級毒品海洛因（合計驗
    後淨重643.01公克，空包裝重9.64公克，純度53.50 ％，純
    質淨重344.01公克），另在甲○○攜帶之黑色背包夾層中，
    及上揭3 條酸痛軟膏內，各查獲第1 級毒品海洛因（合計驗
    後淨重454.42公克，空包裝重9.62公克，純度53.79 ％，純
    質淨重244.43公克），並扣得「大仔」、「阿明」等人所有
    ，供丙○○運輸上開毒品所用之黑色皮衣1 件、膠帶及保鮮
    膜1 包，供甲○○供運輸上開毒品所用之黑色背包1 個、膠
    帶及保鮮膜1 包，而發覺上情。
二、案經台中市警察局報請臺灣桃園地方法院檢察署檢察官偵查
    起訴。
    理  由
一、訊據被告丙○○、甲○○均坦承於上開時間、地點，分別應
    允以5 至8 萬元代價，為「大仔」、「阿明」前往泰國曼谷
    ，向接應之「大胖仔」取得部分混充為酸痛軟膏，部分夾藏
    於皮衣或背包內之第1 級毒品海洛因後，私自運輸返臺，而
    為警查獲等事實不諱。而扣案之可疑白粉經法務部調查局鑑
    驗結果，確均含有第1 級毒品海洛因成分，其中被告丙○○
    攜帶入境之海洛因，合計驗後淨重為643.01公克，空包裝重
    9.64公克，純度53.50 ％，純質淨重344.01公克，被告甲○
    ○攜帶入境之海洛因，合計驗後淨重454.42公克，空包裝重
    9.62公克，純度53.79 ％，純質淨重244.43公克，則有法務
    部調查局94年1 月4 日調科壹字第080008715 號、第000000
    000 號鑑定通知書各1 紙在卷可憑（見93年度偵字第19383
    號卷第71頁、93年度偵字第19384 號卷第75頁）。此外，復
    有「台北關稅局扣押貨物、運輸工具收據及搜索筆錄」、「
    中正國際機場入出境服務站檢查通知單」、「國人入出境端
    末查詢報表」各2 份、查獲毒品之外觀照片共16張附卷，供
    被告2 人私藏海洛因所用之黑色背包1 個、黑色皮衣1 件、
    膠帶及保鮮膜2 包扣案可資佐證。足徵被告2 人之自白，與
    事實相符，可以採信；其等確有運輸海洛因入境之事實。再
    按，「共同正犯之意思聯絡，原不以數人間直接發生者為限
    ，即有間接之聯絡者，亦包括在內。如甲分別邀約乙、丙犯
    罪，雖乙、丙間彼此並無直接之聯絡，亦無礙於其為共同正
    犯之成立」，最高法院77年度台上字第2135號判例可以參照
    。查被告丙○○、甲○○雖係分別受「大仔」、「阿明」所
    託，前往泰國運輸海洛因回臺，然其2 人此後經「大仔」、
    「阿明」帶往台中飛狗巴士朝馬站會合後，係共同搭機前往
    泰國曼谷，向「大胖仔」拿取海洛因後，分別攜帶部分海洛
    因，搭乘同一班機回臺，顯見其等係藉由「大仔」、「阿明
    」及「大胖仔」互為媒介，分工運輸海洛因，依前揭最高法
    院判例意旨所示，其5 人就上開犯行間，自有犯意聯絡及行
    為分擔，均為共同正犯。綜上，本件事證明確，被告等犯行
    均堪認定，應依法論科。
二、按海洛因係毒品危害防制條例第2 條第2 項第1 款規定之第
    1 級毒品，且係行政院依懲治走私條例第2 條第4 項公告之
    管制物品項目及其數額甲項第4 款所列之管制進出口物品，
    故被告2 人私運海洛因入境，係運輸管制物品之第1 級毒品
    。核被告丙○○、甲○○所為，均係犯毒品危害防制條例第
    4 條第1 項之運輸第1 級毒品罪，及懲治走私條例第2 條第
    1 項之私運管制物品進口罪。被告等持有海洛因之低度行為
    ，應為運輸之高度行為所吸收，均不另論罪。被告2 人與「
    大仔」、「阿明」及「大胖仔」就前開犯行間，有犯意聯絡
    及行為分擔，為共同正犯。被告等以一行為同時觸犯上開二
    罪名，為想像競合犯，依刑法第55條規定，從一重之運輸第
    1 級毒品罪處斷。另查，被告丙○○係國中肄業，被告甲○
    ○亦僅國中畢業，渠等平日均僅靠打零工過活等情，各有警
    詢筆錄附卷可稽，其2 人之教育、智識水平均不高，生活亦
    非屬優渥，而被告甲○○此前並無前科，被告丙○○亦未曾
    受有期徒刑以上刑之宣告，有其2 人之臺灣高等法院被告前
    案紀錄表各1 份在卷可考，素行亦尚稱良好，被告2 人此次
    因貪圖小利，為人利用，於到案後雖未能供出上手共犯，然
    均始終坦承犯行，參酌其2 人於全案處於交通工具之地位，
    相較主謀籌劃者而言，惡性顯有輕重之別，斟酌運輸第1 級
    毒品罪之法定本刑僅有死刑或無期徒刑，幾無視作案情節以
    量處恰當刑期之轉圜空間，本院因認其2 人均有科以法定最
    低度刑猶嫌過重之可憫狀態，爰均依刑法第59條規定，各減
    輕其刑。爰審酌毒品一物流毒無窮，被告2 人為貪圖小利，
    竟不惜以身試法，而其等輸入之毒品海洛因數量合計達一千
    餘公克，數量不少，若未經查緝人員發覺闖關入境流入市面
    ，必將增添毒品氾濫，對社會治安及國民健康造成嚴重損害
    ，犯罪情節非輕，被告等犯後均始終坦承犯行，尚有悔意，
    渠等態度尚屬良好等一切情狀，各量處如主文所示之刑，以
    示懲儆。
三、自被告2 人處查扣之白粉均係毒品危害防制條例第2 條第2
    項第1 款列管之第1 級毒品（被告丙○○部分：合計驗後淨
    重643.01公克，空包裝重9.64公克，純度53.50 ％，純質淨
    重344.01公克、被告甲○○部分：合計驗後淨重454.42公克
    ，空包裝重9.62公克，純度53.79 ％，純質淨重244.43公克
    ），其中空包裝無法與毒品析離，均應依毒品危害防制條例
    第18條第1 項前段規定沒收銷燬之。扣案之黑色背包1 個、
    黑色皮衣1 件、膠帶及保鮮膜2 包，分別做為被告2 人私藏
    夾帶海洛因所用，且係由「大胖仔」透過被告等轉手予「大
    仔」、「阿明」之物，可認係共犯「大仔」、「阿明」所有
    ，應依毒品危害防制條例第19條第1 項前段規定沒收。至於
    包裝本件海洛因所用之酸痛軟膏紙盒、軟管，雖亦屬供本件
    犯罪所用之物，惟在查獲過程中誤遭查獲人員丟棄，此經被
    告丙○○陳明在卷（本院94年6 月1 日筆錄），已經滅失不
    復存在，且無何財產價值，故不予宣告沒收，亦不宣告追徵
    其價額。另「大仔」、「阿明」交予被告等之食宿零用各1
    萬元並未扣案，且非直接供運輸本件毒品所用，亦非被告等
    運輸毒品之對價（約定之報酬5 萬元至8 萬元尚未取得），
    亦不予沒收，併予敘明。
據上論斷，應依刑事訴訟法第299 條第1 項前段，毒品危害防制
條例第4 條第1 項、第18條第1 項前段、第19條第1 項前段，懲
治走私條例第2 條第1 項、第11條，刑法第11條、第28條、第55
條、第59條，判決如主文。
本案經檢察官簡志祥到庭執行職務。
中　　華　　民　　國　　94　　年　　6　　月　　15　　日
                         臺灣桃園地方法院刑事第八庭
                             審判長法  官   曾家貽
                                   法  官   袁雪華
                                   法  官   陳彥宏
上列正本證明與原本無異。
如不服本判決，應於判決送達後10日內，向本院提出上訴狀。
                                   書記官   翁其良
中　　華　　民　　國　　94　　年　　6　　月　　15　　日
附論罪科刑依據之法條：
毒品危害防治條例第4條
製造、運輸、販賣第一級毒品者，處死刑或無期徒刑；處無期徒
刑者，得併科新臺幣一千萬元以下罰金。
製造、運輸、販賣第二級毒品者，處無期徒刑或七年以上有期徒
刑，得併科新臺幣七百萬元以下罰金。
製造、運輸、販賣第三級毒品者，處五年以上有期徒刑，得併科
新臺幣五百萬元以下罰金。
製造、運輸、販賣專供製造或施用毒品之器具者，處一年以上七
年以下有期徒刑，得併科新臺幣一百萬元以下罰金。
前四項之未遂犯罰之。
